---
title: "WikiR"
author: "ClubR"
date: "`r format(Sys.time(), '%d %B, %Y')`"
output:
  rmdformats::readthedown:
    self_contained: true
    thumbnails: true
    lightbox: true
    gallery: false
    highlight: tango
---

```{r setup, echo=FALSE, cache=FALSE, warning=FALSE, message=FALSE}
library(knitr)
library(rmdformats)
library(dplyr)
library(purrr)
library(ggplot2)
## Global options
options(max.print="75")
opts_chunk$set(echo=TRUE,
	             cache=TRUE,
               prompt=FALSE,
               tidy=TRUE,
               comment=NA,
               message=FALSE,
               warning=FALSE)
opts_knit$set(width=75)
```


## Introduction
Le ClubR de Bordeaux partage ses morceaux de codes, astuces, actualités et ressources pour permettre à chacun d'explorer les possibilités offertes par le logiciel R. Ce document n'est pas une formation, il est collaboratif et soumis à des révisions permanentes.

## Manipuler des jeux de données

### Fusionner une liste de data.frames

On ne présente plus le package **dplyr** mais le package **purrr** est moins connu. Il fait partie du **tidyverse** et a été devellopé et est maintenu par la même équipe. Il sert à appliquer une (ou des) fonction(s) à un ensemble d'objets grâce à des fonctions comme map, walk, reduce de manière plus simple et efficace que les *lapply* de base.

```{r, eval = FALSE}
library(dplyr)
library(purrr)
```

On dispose d'une liste de data.frame, comment les fusionner automatiquement ?

(@) on a les noms de data.frames dans un tableau

```{r}
dflist <- data.frame(df = c("a","b","c"), stringsAsFactors = F)
```

(@) voici les data.frames, on doit IMPERATIVEMENT avoir une clé de jointure présente dans chaque tableau

```{r}
a <- data.frame(key = c(1,2,3,4), valA = c("A","B","C","E"))
b <- data.frame(key = c(2,1,3,4), valB = c("D","E","F","La réponse D"))
c <- data.frame(key = c(1,2,4,3), valC = c("G","H","I","Bonjour !"))
```


(@) On fusionne l'ensemble:

```{r}
dflist$df %>% map(~ get(.x)) %>% reduce(inner_join, by = "key")
```


## Liens 

### Packages

#### le tidyverse

##### dplyr

##### purrr



### Anglais
